# 其他权益工具-可转换债券在合并报表如何处理？

提问人：于呈 时间：2018-03-29 21:34:34
陈老师：您好！请指导子公司发行可转换公司债券在合并报表形成的其他权益工具如何处理，多谢！ 一、公司基本情况 1 、子公司：控股股东甲公司持有子公司乙60%股权，乙公司 2017 年发行可转换债券，该可转债为不可分离可转债，具有赎回权和回售权条款。发行金额 24 亿万，乙公司确认应付债券 20 亿元，其他权益工具 4 亿元。 2 、母公司：甲公司出资 5 亿元购买乙公司发行可转换债券，甲公司作为“以公允价值计量且其变动计入当期损益的金融资产”核算，账面价值 5 亿元。 3 、抵消表：甲公司合并报表抵消 5 亿元“以公允价值计量且其变动计入当期损益的金融资产”同时抵消 4 亿元“应付债券”和 1 亿元“其他权益工具”。 4 、合并报表：应付债券16 亿、其他权益工具 3 亿元。 二、审计意见 建议 1 ：母公司持有的可转换债券 5 亿元已内部抵消，剩余“其他权益工具 3 亿元应调整到“少数股东权益”。 建议 2 ：合并抵消后“其他权益工具”乘以少数股东持股比例40%（1.2亿元）调整到少数股东权益，这样合并报表“其他权益工具”1.8亿元、“少数股东权益”1.2亿元。

回答人：chenyiwei
母公司认购部分应与对应的应付债券和其他权益工具抵销。剩余的“其他权益工具”并不是归属于母公司普通股股东的权益，在合并报表层面全部列入少数股东权益。

提问人：362318734 时间：2018-11-02 09:43:38
请教陈版，如果子公司在发行过程中支付了发行费用，该如何抵销呢

回答人：chenyiwei
子公司支付的发行费用中，按比例归属于母公司认购金额的部分，应在合并报表层面确认为管理费用。因为这并不对应于合并集团从外部获得的融资。

提问人：15281160558 时间：2019-06-18 22:52:09
请问老师：甲集团购买子公司发行的可转债后，集团作为交易性金融资产核算，子公司发行 10000 万元的可转债，集团支付 1000 万元购买一部分，该可转债初始购买成本为 1000 万元，在 2018 年年末确认公允价值下跌 100 万元，所以该交易性金融资产的账面价值900 万元，集团在 2019 一季度出售了部分可转债 400 万元，同时该出售部分可转债对应的公允价值变动 40 万元也相应转入公允价值变动损益科目，那么集团在编制 2019 年 1 季度合并报表的时候，持有的这部分可转债如何抵消呢？是按目前持有的这部分交易性金融资产的账面价值 540 万元抵消？还是按目前交易性金融资产的成本 600 万元抵消，然后公允价值变动单独抵消？ （ 1 ）如果按照 540 万元账面价值抵消的抵消分录为: 借：应付债券 540 万元 贷：交易性金融资产 540 万元 （ 2 ）如果按成本 600 万元抵消，公允价值变动单独抵消，如下 借：应付债券 600 万元 贷：交易性金融资产 600 万元 借：交易性金融资产–公允价值变动 60 万元 贷：年初未分配利润 60 万元 上述抵消有没有问题？恳请老师赐教！万分感谢！！！

回答人：chenyiwei
按目前交易性金融资产的成本 600 万元抵消，然后公允价值变动单独抵消。

提问人：15281160558 时间：2019-06-21 14:49:04
还有一个问题请教老师： 去年集团内部两个子公司之间发生内部交易，一个公司生产的设备，销售给另一个公司，但是设备需要安装，所以当年合并抵消的时候分录是： 借：营业收入 贷：营业成本 在建工程 今年如果安装还没有完工，那么抵消分录是借：年初未分配利润 贷：在建工程 那么这笔业务以后每年都要一直抵消抵消下去，因为在建工程转固定资产后，还会有折旧的抵消，要一直到该项交易形成的固定资产清理过后，才会结束吗？谢谢

回答人：chenyiwei
是。

提问人：dinydong 时间：2019-06-21 17:42:15
假设 2016 年销售设备收入 100 万，成本 80 万。 卖方： 借：银行存款 100 万 贷：营业收入 100 万 借：营业成本 80 万 贷：库存商品 80 万
买方： 借：在建工程 100 贷：银行存款 100
2016 年合并抵消分录： 借：营业收入 100 贷：营业成本 80 贷：在建工程 20
反应在合并报表，这笔设备是作为在建工程 80 万。
2017 年年继续未安装， 2017 年合并抵消分录是： 借：年初未分配利润 20 万 贷：在建工程 20 万假设 2018 年 6 月年安装完毕，买方转入固定资产： 买方做账： 借：固定资产 100 万 贷：在建工程 100 万计提半年折旧（按 10 年，不考虑残值等） 借：管理费用 5 万 贷：累计折旧 5 万
则， 2018 年末，体现在买方个表，计提折旧 5 万，固定资产净值是100-5=95万。 实际应该体现在合并，是计提折旧 4 万，期末净值80-4=76万。
2018 年合并报表抵消分录： 借：年初未分配利润 20 万 贷：固定资产 20 万 借：累计折旧 1 万 贷：管理费用 1 万=5-4
合并报表固定资产=95-20+176万 合并报表管理费用=5-1=4万。
2019 年，买方继续计提 1 年折旧 借：管理费用 10 万 贷：累计折旧 10 万
则， 2019 年末，体现在买方个表，计提累计折旧 15 万（当期管理费用 10 万），固定资产净值是100-15=85万。 而，实际应该体现在合并，计提累计折旧 12 万（当期管理费用 8 万），期末净值80-12=68万。 2019 年合并报表抵消分录： 借：年初未分配利润 20 万贷：固定资产 20 万 借：累计折旧 3 万 贷：年初未分配利润 1 万 贷：管理费用 2 万
... 一直到买方提足了折旧之后： 借：年初未分配利润 20 万 贷：固定资产 20 万 借：累计折旧 20 万 贷：年初未分配利润 20 万
也可以合并为： 借：累计折旧 20 万 贷：固定资产 20 万
到该固定资产清理，才不需要继续过录。

回答人：chenyiwei
可以这样理解。